# 因收购对客户进行并表，是否构成销售退回或未实现损益

提问人：shadebiao 时间：2022-11-11 11:23:02
A公司 2019 年向B公司提供一项工程建设服务，为其建造光伏电站，电站于 2019 年完工，A公司确认了收入。 2022 年 7 月因B公司尚拖欠1/3工程款，无法支付，A公司与B公司股东（未实缴）
协商，将B公司股权以 0 元对价转让给A公司。
请问 1 、截止 2022 年 6 月，该期后收购事项是否构成资产负债表日调整事项，导致销售退回，应在 2022 年1-6月冲减当期收入、成本；
2 、如果不需冲回当期收入、成本，A公司编制 2022 年 7 月合并报表时是否应抵消该该项工程服务的利润，作为未实现损益

回答人：chenyiwei
因为A收购B是非同一控制下收购，A取得B的各项资产、负债应按公允价值计量，而不是恢复到历史成本，相应地，也就不存在是否需确认销售退回的问题，即不存在销售退回情况，无需冲回前期确认的收入和成本。除非前期（ 2019 年）确认建造收入和成本属于前期差错，即在 2019 年内根据当时情况即可以合理估计B公司缺乏付款能力，不满足当时适用的原收入准则下“相关的经济利益很可能流入企业”的条件。
因为对B公司各项资产、负债按公允价值进行购买日的初始计量，所以不存在未实现损益。